【裁判字號】    97,消債更,657
【裁判日期】    970827
【裁判案由】    聲請更生程序
【裁判全文】
臺灣高雄地方法院民事裁定           97年度消債更字第657號
聲  請  人  甲○○
上列當事人因消費者債務清理事件聲請更生，本院裁定如下：
    主  文
聲請駁回。
聲請費用由聲請人負擔。
    理  由
一、按債務人對於金融機構因消費借貸、自用住宅借款、信用卡
    或現金卡契約而負債務，在聲請更生或清算前，應提出債權
    人清冊，以書面向最大債權金融機構請求協商債務清償方案
    並表明共同協商之意旨，消費者債務清理條例第151條第1項
    定有明文。次按債務人與金融機構協商成立者，不得聲請更
    生或清算，但因不可歸責於己之事由，致履行顯有重大困難
    者，不在此限；本條例施行前，債務人依金融主管機關協調
    成立之中華民國銀行公會會員辦理消費金融案件無擔保債務
    協商機制與金融機構成立之協商，準用前項之規定，同條例
    第151 條第5 項、第6 項分別定有明文。又聲請更生或清算
    不合程式或不備其他要件者，法院應以裁定駁回之，但其情
    形可以補正者，法院應定期間先命補正，復為同條例第8 條
    所明定。
二、查本件聲請人向本院聲請更生，雖主張：其有不能清償債務
    情事，前已提出債權人清冊，以書面向最大債權金融機構請
    求共同協商債務清償方案，協商成立，惟因不可歸責於聲請
    人之事由致履行原協商內容顯有重大困難，且其無擔保或無
    優先權之債務總額未逾新臺幣1,200 萬元，復未經法院裁定
    開始清算程序或宣告破產云云。惟查：聲請人對於金融機構
    因消費借貸、自用住宅借款、信用卡或現金卡契約而負債務
    ，雖曾依金融主管機關協調成立之中華民國銀行公會會員辦
    理消費金融案件無擔保債務協商機制與金融機構成立協商，
    惟並未與有擔保債權人台新商業行股份有限公司就房屋貸款
    債務依上開協商機制成立協商，亦未於消費者債務清理條例
    施行後以書面向最大債權銀行請求與全體金融機構債權人共
    同協商債務清償方案並表明共同協商意旨，有聲請人提出之
    無擔保債務還款計劃、財團法人金融聯合徵信中心當事人查
    詢個人資料（信用報告）回覆書、土地及建物登記第二類謄
    本正本在卷可稽（見本院卷第5~17、39~41 頁），是本件聲
    請人聲請更生，顯未遵循消費者債務清理條例第151 條第1
    項之規定與全體金融機構債權人先行債務協商之機制，且上
    開欠缺又屬無從補正，依上說明，自應駁回其更生之聲請。
三、爰依消費者債務清理條例第8 條、第151 條第5 項、第15條
    ，民事訴訟法第78條，裁定如主文。
中    華    民    國    97    年    8     月    27    日
                    民事第三庭   法  官  廖純卿
上為正本係照原本作成。
如不服本裁定，應於裁定送達後10日內，以書狀向本院提出抗告
，並繳納抗告費新臺幣1千元。
中    華    民    國    97    年    8     月    27    日
                                 書記官  洪嘉慧


司法院資訊處製作；財團法人民間司法改革基金會備份。
